臺灣高等法院刑事判決　　　　　　　　 94年度上訴字第376號
上　訴　人
即　被　告　丙○○
選任辯護人　金　鑫律師
上列上訴人因違反毒品危害防制條例案件，不服臺灣桃園地方法
院93年度重訴字第29號、93年度訴字第1177號，中華民國93年11
月30日第一審判決（起訴案號：臺灣桃園地方法院檢察署93年度
偵字第4044號），提起上訴，本院判決如下：
    主  文
上訴駁回。
    事  實
一、丙○○（綽號「董仔」或「蔡仔」）、甲○○（綽號「松仔
    」，吳某經原審判處共同運輸第一級毒品罪，累犯，論處有
    期徒刑8年6月，上訴本院於本院審理中撤回上訴，確定）、
    乙○○（經原審判處共同運輸第一級毒品罪，累犯，論處有
    期徒刑8年6月，上訴本院於本院審理中撤回上訴，確定）、
    柯崇淵、葉弘章（以上2人均業經原審法院通緝中）、顏志
    坤（另案由原審法院以92年度重訴字第51號案件判處有期徒
    刑10年確定）等人，均明知海洛因係毒品危害防制條例第2
    條第2項第1款規定之第一級毒品，並屬行政院公告為懲治走
    私條例「公告管制物品項目及其數額」甲類第4款之管制進
    出口物品，不得持有、運輸或私運進口，詎渠等為預備供己
    施用，竟於92年6月下旬，共同基於自大陸地區經由香港地
    區以空運之方式，私運第一級毒品海洛因進入臺灣地區之犯
    意聯絡，約定由丙○○出資，顏志坤、葉弘章、柯崇淵負責
    尋找、接洽第一級毒品海洛因來源及安排人員（即所謂之「
    車手」）將購得之第一級毒品海洛因運輸進入臺灣地區，甲
    ○○負責與顏志坤一同至大陸地區購買並保管第一級海洛因
    及暗中監視車手之行動（即所謂之「押車」），乙○○則負
    責於第一級毒品海洛因運抵臺灣後，在機場吸煙室接貨並交
    付車手酬勞，謀議既定，顏志坤乃經由葉弘章之介紹，於同
    年6月底某日，在臺中縣豐原市○○○○道附近之「三皇三
    咖啡廳」與亦有共同運輸及私運管制進出口物品第一級毒品
    海洛因入境犯意聯絡之尤銘章、林基權2人（另案由原審法
    院以92年度重訴字第51號案件各判處有期徒刑8年確定）見
    面，要求2人擔任運輸第一級毒品海洛因之工作，同意事成
    後給付每人新臺幣（下同）30萬元之報酬，經其2人應允後
    ，顏志坤即囑咐2人先於同年7月2日搭機，經由香港至大陸
    地區旅遊至同年月4日返國，以試探海關人員對其2人入境時
    之反應，並交付2人每人1萬5千元，以支應其等來回大陸之
    機票及食宿等費用，另顏志坤則於92年7月3日下午自臺北南
    下臺南縣新營地區與丙○○、甲○○、乙○○碰面談及毒品
    價格，並由丙○○向顏志坤表示將由甲○○隨同前往大陸地
    區購毒。直至同年月4日尤銘章、林基權返回臺灣後，顏志
    坤再度與2人在前開咖啡廳碰面，以了解2人於入關時，海關
    人員對其等並無特殊之檢查時，乃計劃先由顏志坤偕同甲○
    ○於92年7月6日一同前往大陸地區洽購第一級毒品海洛因，
    繼由尤銘章、林基權2人於同年月8日、9日分次出境以掩人
    耳目，其後尤銘章、林基權再與顏志坤、甲○○在大陸廣東
    省東莞市碰面，於回國時將顏志坤、甲○○2人因丙○○出
    資所購得之第一級毒品海洛因交由尤銘章、林基權攜帶入境
    ，顏志坤並另交付丙○○所提供予尤銘章、林基權每人2萬
    元之來回大陸機票及食宿費用。旋由顏志坤依約於92年7月6
    日與甲○○在桃園中正國際機場會合後，由甲○○交付丙○
    ○囑其轉交予顏志坤之20萬元，2人再搭乘長榮航空公司編
    號BR817號班機一同前往澳門，改搭客運車進入大陸地區廣
    東省東莞市，並投宿於該地「富康飯店」後，同年月8、9日
    林基權、尤銘章再分別自臺灣搭乘國泰航空公司編號CX42 1
    號、中華航空公司CI641號班機至香港，轉乘客運車至大陸
    廣東省東莞市，並由尤銘章持0000000000號行動電話與顏志
    坤聯絡而與顏志坤碰面後，尤銘章、林基權則住宿於該地「
    嘉年華飯店」，後甲○○亦轉至該飯店投宿，因而與尤銘章
    、林基權見面、認識。迄92年7月10日顏志坤透過柯崇淵向
    大陸地區之毒販即真實姓名年籍不詳綽號「阿嘉」之成年男
    子以207萬元購買6盒第一級毒品海洛因（其中3盒第一級毒
    品海洛因驗餘淨重為1409.37公克，純度74%，純質淨重1042
    .93 公克，另3盒第一級毒品海洛因驗餘淨重為692.48公克
    ，純度62.72%，純質淨重434．32公克），並先由顏志坤自
    丙○○所交付20萬元內取出7萬元現金交予綽號「阿嘉」之
    成年男子，再由綽號「阿嘉」之成年男子告知餘款200萬元
    為規避銀行依法通報異常交易之規定，應分2次各由不同之
    人名匯入綽號「阿嘉」之成年男子所指定之之高雄市第二信
    用合作社苓雅分社、帳號：00000000000000號「李嘉斌」帳
    戶內，顏志坤遂於92年7月10日中午12時11分許，在廣東省
    東莞市，持0000000000號行動電話撥打丙○○所使用之0000
    000000號行動電話，要求丙○○將購買第一級毒品海洛因之
    餘款200百萬元，分成2筆，每筆100萬元，分次匯入綽號「
    阿嘉」之成年男子所指定之前開「李嘉斌」帳戶內，丙○○
    隨即於92年7月10日下午13時55分許，以前開0000000000號
    之行動電話與乙○○所持用之廖溪河（起訴書誤載為「廖添
    河」）名義申請之門號0000000000號行動電話聯繫時，因丙
    ○○表示不願以自己名義匯款乃要求乙○○代為尋找2個名
    字並須有身分證字號之人名以供丙○○分次匯款，乙○○乃
    提供其於92年6月間某日，在臺南縣新營市○○街夜市所拾
    獲之「廖溪河」年籍資料（侵占遺失物犯行部分與本案無關
    ，且未據檢察官起訴）並另提供「葉再興」（起訴書誤載為
    「葉再共」）及其年籍資料予丙○○以利匯款，丙○○乃於
    同日下午先以「廖溪河」名義（匯款申請書上聯絡電話載為
    「0000000000」）自中國農民銀行新營分行匯款100萬元至
    「李嘉斌」前開帳戶，於匯款完畢時，丙○○再以行動電話
    通知乙○○並令乙○○轉知顏志坤已匯款100萬元至前開指
    定之帳戶內，翌日即將再匯款100萬元，乙○○遂於92年7月
    10日下午18時許，持前開0000000000號行動電話撥打予甲○
    ○之0000000000號行動電話門號，要甲○○告知顏志坤當日
    已匯款100萬元，明日再匯款100萬元，並請甲○○要求顏志
    坤確認已收到匯款，其後丙○○再於翌日即同年7月11日，
    以「葉再興」名義（匯款申請書上聯絡電話亦載為「000000
    0000」）自富邦銀行新營分行匯款100萬元至「李嘉斌」前
    開帳戶後，因甲○○要求顏志坤向綽號「阿嘉」之成年男子
    確認所有匯款已收齊，顏志坤乃當場撥打電話予綽號「阿嘉
    」之成年男子並獲得肯定之答覆後再以0000000000號行動電
    話通知丙○○，其間丙○○並多次利用其0000000000行動電
    話與甲○○之0000000000號行動電話聯繫以監控大陸地區購
    毒情形。迄92年7月12日下午15時許，綽號「阿嘉」之成年
    男子即將丙○○等人所出資購買之第一級毒品海洛因6盒，
    事先以鳳梨酥禮盒包裝成2袋（每袋3盒，每盒內各有鳳梨酥
    小紙盒10盒，每小盒內以透明塑膠袋1只包藏海洛因粉末，
    外面再以1張錫箔紙包裹偽裝成市售之鳳梨酥包裝樣式。其
    中1袋之禮盒外包裝上均記載「昇恒昌股份有限公司」，其
    內30包海洛因驗餘淨重為1409.37公克，純度74%，純質淨重
    1042.93公克，以下稱「甲袋」；另1袋外包裝上記載「萬通
    食品廠股份有限公司製造」，其內30包海洛因驗餘淨重為69
    2.48公克，純度百分之62.72，純質淨重434.32公克，以下
    稱「乙袋」）持往顏志坤所投宿之「富康飯店」房間內，將
    前開包藏有第一級毒品海洛因之鳳梨酥禮盒2袋交付予顏志
    坤、甲○○2人收受，甲○○乃將之攜往至其住宿之「嘉年
    華飯店」房間內暫放，甲○○並於同日晚間21時55分許，撥
    打丙○○0000000000號行動電話門號向其請示毒品現暫放其
    房間內，返臺前再交付予車手尤銘章、林基權，其於翌日將
    先與顏志坤同班機提早半小時返臺，尤銘章、林基權則另乘
    同班機返回，經丙○○允諾後，甲○○即於92年7月13日中
    午，與顏志坤一同將前開2袋鳳梨酥禮盒帶至「嘉年華飯店
    」，在尤銘章、林基權2人所共宿之房間內交付予2人，並囑
    其2人於入境臺灣出關後，前往機場吸菸室等候，有人將至
    該處取貨，並交付運毒之尾款50萬元。其後甲○○、顏志坤
    乃先於同日晚間自澳門搭乘長榮航空公司BR806號班機，提
    前入境臺灣地區。尤銘章、林基權亦於同日攜帶前述包藏海
    洛因之鳳梨酥禮盒2袋先搭乘客運車至香港後，再搭乘中華
    航空公司CI642號班機返回臺灣，而於同日21時20分許自桃
    園縣大園鄉中正國際機場入境臺灣地區，乙○○遂依據丙○
    ○之指示，由臺南縣新營地區北上桃園，擬前往事先約定之
    桃園中正機場吸菸室擬取貨並交付尾款50萬元予尤銘章、林
    基權2人，渠等即共同以此等方式走私、運輸前開第一級毒
    品海洛因進入臺灣地區。惟因法務部調查局（以下簡稱「調
    查局」）人員事前根據線報，自同年6月中旬起即依法監聽
    丙○○使用之前述0000000000及0000000000號（使用人登記
    為「竣貿建材股份有限公司」，負責人為「丙○○」）行動
    電話、甲○○使用之0000000000號行動電話、尤銘章使用之
    0000000000號行動電話、乙○○以廖溪河名義申請使用之00
    00000000號行動電話，查知前開走私運輸毒品計劃，遂於同
    日晚間22時25分許，由調查局航業海員調查處（以下稱「海
    調處」）調查員陳朝維、桃園縣調查站派駐機場調查員宋福
    堂等人會同財政部臺北關稅局（以下簡稱「臺北關稅局」）
    關員王榮貴、蔡有明於尤銘章、林基權入境通過證照查驗後
    予以查獲，並在尤銘章之隨身行李內扣得前開「甲袋」之鳳
    梨酥禮盒3盒，及在林基權之隨身行李扣得前開「乙袋」之
    鳳梨酥禮盒3盒（內分別含有同前所述之海洛因各30包及其
    包裝透明塑膠袋各30只、錫箔紙各30張、鳳梨酥小紙盒各30
    個；前開包裝部分，其中透明塑膠袋60只、錫箔紙60張、鳳
    梨酥小紙盒56個，總重量合計為287.9公克，連同海洛因一
    併送法務部調查局保管；其餘鳳梨酥小紙盒4個、鳳梨酥禮
    盒6個則移送臺灣桃園地方法院檢察署查扣）。顏志坤、甲
    ○○因尤銘章、林基權已遭查獲，其等未能碰面，故即由甲
    ○○開車載顏志坤至桃園縣蘆竹鄉○○○○道附近某一麥當
    勞速食店與自臺南北上取貨之乙○○碰面，告以不知尤銘章
    、林基權2人之行蹤後，乙○○即先返回臺南，而甲○○於
    載顏志坤返回臺北市○○○路之居所放置行李，共至三溫暖
    泡熱水解毒癮，直至14日凌晨5時許，甲○○始駕車返回臺
    南。其後自同年月14日至同年月25日間，顏志坤並與丙○○
    、甲○○以電話聯繫或碰面，商討對策、查證尤銘章、林基
    權2人之下落及案情之進展。嗣顏志坤於同年8月8日搭機出
    國，於同年月15日下午17時許返抵中正機場時，由承辦檢察
    官指揮調查員予以拘提到案。
二、案經調查局桃園縣調查站移送及臺灣桃園地方法院檢察署檢
    察官主動檢舉偵查起訴。
    理  由
一、訊據上訴人即被告丙○○固坦承與共犯顏志坤研議由其出資
    購買第一級毒品海洛因，其並有找被告甲○○與共犯顏志坤
    一同前往大陸地區，且依共犯顏志坤之指示而於事實欄所示
    之時間以被告乙○○所提供之人名匯款2次各100萬元予共犯
    顏志坤所告知之帳戶，92年7月13日有派被告乙○○北上交
    付50萬元尾款，並將東西取回等情，惟矢口否認有何共同私
    運第一級毒品進入臺灣之犯行，辯稱：伊僅係向顏志坤販入
    海洛因，均係顏志坤籌畫、運輸海洛因進入臺灣地區云云。
二、經查：
(一)共犯尤銘章、林基權2人於92年7月13日一同搭乘中華航空公
    司CI642號班機返回臺灣，於入境證照查驗後為海調處調查
    員陳朝維、桃園縣調查站調查員宋福堂會同臺北關稅局關員
    王榮貴、蔡有明查獲，並分別在其2人所攜帶之行李內查獲
    「甲袋」及「乙袋」之鳳梨酥禮盒，其內鳳梨酥小紙盒內分
    別包藏有如事實欄所示之白色粉末等情，業據其2人於臺北
    關稅局、調查局詢問、檢察官偵訊及原審法院92年度重訴字
    第51號調查時坦承及本案原審審理時證述在卷，並有臺北關
    稅局扣押貨物、運輸工具收據及搜索筆錄2份、被查獲之鳳
    梨酥禮盒、鳳梨酥照片5幀附在原審法院92年度重訴字第51
    號卷（92年度偵字第118918號卷第3至17、24至29、32至42
    頁、原審92年度聲羈字第272號卷第6至7、13頁、原審卷一
    第5、10頁）暨白色粉末60包、透明塑膠袋60只、錫箔紙60
    張、鳳梨酥小紙盒56個（以上物品由調查局保管）及鳳梨酥
    小紙盒4個、鳳梨酥禮盒6個（以上物品由臺灣桃園地方法院
    檢察署保管）扣案可稽。另共犯尤銘章、林基權2人被查獲
    之情形，亦據證人陳朝維、宋福堂、王榮貴、蔡有明等人於
    原審法院92年度重訴字第51號案件92年12月18日審理時證述
    在卷（同日審判筆錄第11至24頁）。
(二)前述查獲之白色粉末60包經送調查局鑑定結果，均檢出含有
    第一級毒品海洛因成分；其中由被告尤銘章隨身行李查獲之
    「甲袋」海洛因30包，驗餘淨重為1409.37公克，純度74%，
    純質淨重1042.93公克；由被告林基權隨身行李中查獲之「
    乙袋」海洛因30包，驗餘淨重為692.48公克，純度62.72%，
    純質淨重434.32公克；另前述由調查局保管之「甲袋」及「
    乙袋」包裝之重量分別為93.63公克、197.27公克等情，有
    該局92年8月20日調科壹字第080006696號及同年9月5日調科
    壹字第080006695號鑑定通知書各1份在卷可稽（92年度偵字
    第45至46頁）。是共犯尤銘章、林基權2人自大陸廣東省東
    莞市，經由香港私運、運輸進入臺灣地區之物品為第一級毒
    品海洛因，可以認定。
(三)被告丙○○與共犯甲○○、乙○○及顏志坤於92年6月下旬
    起共謀以空運方式，走私、運輸海洛因進入臺灣地區，並議
    定由丙○○出資、共犯顏志坤尋找門路及運輸人員，與共犯
    甲○○一同至大陸購買、測試海洛因，迨運輸者將海洛因攜
    帶返台後，由甲○○、乙○○在中正機場吸菸室接貨並交付
    尾款，議定後即由顏志坤透過葉弘章聯絡共犯尤銘章、林基
    權擔任車手，並經由柯崇淵與大陸地區毒梟即綽號「阿嘉」
    之成年男子接洽購買海洛因事宜，其後並與甲○○於同年7
    月6日一同搭機至澳門轉進大陸廣東省東莞市向「阿嘉」，
    以207萬元之代價購得扣案之海洛因，除其中以被告丙○○
    所交付之20萬元中之7萬元現金交付予綽號「阿嘉」之成年
    男子外，再由共犯顏志坤以綽號「阿嘉」之成年男子交由柯
    崇淵轉交之紙條上所載高雄市第二信用合作社苓雅分社、帳
    號：00000000000000號、戶名：「李嘉斌」之帳戶，以電話
    告知被告丙○○，共犯乙○○乃提供「廖溪河」、「葉再興
    」兩個名字，供被告丙○○以「廖溪河」、「葉再興」名義
    分別於92年7月10日、11日各匯入「阿嘉」所指定之前開帳
    戶100萬元，被告丙○○於92年7月10日匯款後並命共犯乙○
    ○以電話通知共犯甲○○，要其轉知共犯顏志坤渠已匯100
    萬元，翌日將再匯入100萬元，並要共犯顏志坤確認，92年7
    月11日匯完款後，共犯顏志坤旋即在甲○○面前撥打電話向
    綽號「阿嘉」之成年男子確認，綽號「阿嘉」之成年男子乃
    於同年月12日將扣案包藏於鳳梨酥禮盒內之第一級毒品海洛
    因在共犯顏志坤「富康飯店」之房間內交付予共犯顏志坤、
    甲○○，共犯甲○○除先將前開第一級毒品海洛因攜回其「
    嘉年華飯店」房間內暫放，並於同晚撥打電話向被告丙○○
    報告上情，且先告知被告丙○○其與共犯顏志坤擬先早「車
    手」半小時返臺，經被告丙○○允諾後，再於92年7月13日
    由共犯甲○○偕同顏志坤將前開第一級毒品海洛因攜往尤銘
    章、林基權共宿之「嘉年華飯店」房間交付毒品並告以在機
    場吸菸室等候，顏志坤與甲○○則於同日先行至澳門搭乘長
    榮航空公司班機返台以便與乙○○一同接貨，其後共犯尤銘
    章、林基權於當日晚間搭機攜帶返台，惟共犯甲○○、顏志
    坤因未見尤銘章、林基權蹤影，乃由甲○○開車載顏志坤至
    桃園縣蘆竹鄉○○○○道附近某一麥當勞速食店與乙○○碰
    面，再返回臺北市，其後自同年月14日至同年月25日間，顏
    志坤並與丙○○、甲○○以電話聯繫或碰面，商討對策、查
    證尤銘章、林基權2人之下落及案情之進展等情，迭據證人
    顏志坤於原審審理時證述：在出國之前7月初有從臺北到新
    營與被告丙○○、甲○○、乙○○見面談及購買毒品之價格
    及去大陸的計畫，被告丙○○透過伊介紹向大陸朋友購買毒
    品，伊再負責運送毒品回來，被告丙○○派甲○○跟伊一起
    到大陸購毒，由甲○○決定純度、數量及跟運毒的人一起回
    臺灣，匯款之「李嘉斌」帳戶是「阿嘉」交給柯崇淵，柯崇
    淵再交給伊，伊再打電話給被告丙○○分2次匯款，一次各
    100萬元進入上開帳戶，被告丙○○匯款後，柯崇淵、「阿
    嘉」於92年7月12日拿海洛因到「富康飯店」交給伊後，伊
    就將海洛因交給甲○○帶回「嘉年華飯店」，嗣後甲○○要
    伊將海洛因交予共犯尤銘章、林基權，伊與甲○○研究後，
    決定要共犯尤銘章、林基權將海洛因帶到中正機場吸菸室，
    回到臺灣後，甲○○打電話給被告丙○○，被告丙○○告知
    由乙○○接貨，有與乙○○在桃園南崁交流道附近的麥當勞
    速食店碰面，乙○○還質問怎會這樣，伊表示與甲○○同班
    飛機回來都在一起，甲○○應該更清楚，於同年月16、17日
    ，甲○○到伊台中住處，要伊去找尤銘章、林基權出來，甲
    ○○後來找到共犯林基權媽媽，林基權媽媽向其表示林基權
    被警察抓走了等語（原審93年11月16日審判筆錄第20至35頁
    ）；證人尤銘章於原審審理時證述：顏志坤找我去大陸，要
    拿海洛因回臺灣，在大陸是顏志坤與甲○○將鳳梨酥禮盒拿
    給我的，顏志坤、甲○○都有叫我帶鳳梨酥回臺灣時要小心
    等語（原審93年11月16日審判筆錄第36頁至第40頁）；證人
    林基權於原審審理時證述：在大陸時甲○○有說麻煩我們把
    鳳梨酥帶回臺灣，顏志坤有說是帶「四號」的回臺灣，甲○
    ○也知道我要帶回臺灣的是「四號」等語（原審93年11月16
    日審判筆錄第40頁至第42頁），且經海調處向臺灣臺北地方
    法院檢察署檢察官聲請核發通訊監察書後，所為監聽電話譯
    文：(1)92年7月1日，被告丙○○以0000000000號行動電話與
    顏志坤聯絡：顏志坤告訴丙○○毒品在大陸市場的狀況，準
    備SARS隔離後拿樣品給丙○○看，丙○○表示沒賺錢沒關係
    ，要先應付客戶需求（92年度他字第1950號偵查卷第176 至
    178頁）；(2)同年月3日被告丙○○以0000000000號行動電話
    與甲○○聯絡：表示計畫改變，要甲○○準備與顏志坤一起
    到大陸（同上偵查卷第179頁）；(3)同年月10日被告丙○○
    以0000000000號行動電話與顏志坤聯絡：分兩次匯款，每次
    各匯款100萬進入「李嘉斌」帳戶（同上偵查卷第54至56 頁
    ）；(4)同日乙○○以0000000000號行動電話與被告丙○○聯
    絡：丙○○表示要去匯錢，要乙○○提供兩個人頭戶名資料
    ，乙○○提供「廖溪河」、「葉再興」兩個名字（同上偵查
    卷第48至50頁）；(5)同年月13日甲○○以0000000000號行動
    電話與乙○○聯絡：到南崁附近碰面（同上偵查卷第180至
    181頁）；(6)同年月15、16日甲○○以0000000000號行動電
    話與被告丙○○、顏志坤聯絡：討論如何查證車手是否入獄
    ，甲○○與顏志坤準備碰面去找尤銘章、林基權住處（同上
    偵查卷第186至第187頁）；此外，並有臺灣臺北地方法院檢
    察署通訊監察書影本5份、丙○○、甲○○、乙○○與顏志
    坤間於92年7月1日起至同年月25日之電話通話錄音2捲及譯
    文7份、高雄市第二信用合作社苓雅分社00000000000000號
    「李嘉斌」帳戶匯入款明細表影本1份、丙○○事業登記證
    影本各1份、中國農民銀行新營分行92年11月19日（92）農
    新業字第279號函及匯款申請書代收入傳票影本各1份、富邦
    商業銀行股份有限公司新營分行92年11月12日92富銀新第20
    0號函及匯款委託書影本各1份在卷可稽。被告丙○○與甲○
    ○、乙○○及顏志坤係共同謀議，透過共犯尤銘章、林基權
    2人運輸海洛因由大陸地區進入臺灣之犯行，足堪認定，被
    告丙○○前揭所辯，均為畏罪避就之詞，顯不足採信。
(四)綜上所述，互核以參，被告丙○○與甲○○、乙○○等人共
    同運輸毒品之犯行明確，應依法論科。
三、查海洛因係行政院依懲治走私條例第2條第4項授權公告之「
    甲項管制進出口物品」，並為毒品危害防制條例第2條第2項
    第1款所稱之第一級毒品。核被告丙○○私運管制進口之第
    一級毒品海洛因進入我國國境，係犯懲治走私條例第2條第1
    項之私運管制物品進口罪及毒品危害防制條例第4條第1項之
    運輸第一級毒品罪（92年7月9日修正公布，93年1月9日生效
    施行之毒品危害防制條例，並未修正上開條項）。被告丙○
    ○與甲○○、乙○○、另案通緝之葉弘章、柯崇淵及共犯顏
    志坤、尤銘章、林基權間，就前開二犯行，有犯意之聯絡，
    行為之分擔，均為共同正犯（雖丙○○、乙○○與葉弘章、
    柯崇淵、尤銘章、林基權間並未直接碰面或聯繫，惟經由顏
    志坤之居間聯繫、安排，且其等與顏志坤分別有犯意聯絡與
    行為分擔，是被告丙○○、乙○○與顏志坤、葉弘章、柯崇
    淵、尤銘章、林基權間，亦屬共同正犯，併此說明）。被告
    持有第一級毒品之低度行為，應為運輸之高度行為吸收，不
    另論罪。又被告等係以一個私運海洛因之行為，同時觸犯前
    開二罪，應依想像競合犯之規定，從一重之運輸第一級毒品
    罪處斷。原審依毒品危害防制條第4條第1項、懲治走私條例
    第2條第1項規定，以被告丙○○前尚無有期徒刑執行完畢之
    素行、此次私運毒品僅是負責出資，並依指示匯款，而本案
    主導策劃、執行運輸毒品之人係共犯顏志坤並非被告丙○○
    ，且於偵查、原審審理時均全盤共出本案犯罪過程，並於毒
    品輸入後旋遭警查獲，其犯罪情節尚堪憫恕，在此情輕罰重
    情況下，認縱量處法定最輕刑之無期徒刑尚屬過重，依刑法
    59條規定減輕其刑，以符刑罰相當之原則，並與加重部分先
    加後減，審酌被告丙○○輸入第一級毒品海洛因增長毒風，
    且數量甚大，並影響社會風氣，惟輸入毒品次數僅1次且旋
    遭警查獲，及被告犯罪動機、目的、手段、智識程度、素行
    不佳，犯罪後態度等一切情狀，論處被告丙○○共同運輸第
    一級毒品罪，判處有期徒刑10年之刑，並敘明「犯毒品危害
    防制條例第4條至第9條、第12條、第13條或第14條第1項、
    第2項之罪者，其供犯罪所用之物或因犯罪所得之財物，均
    沒收之，如全部或一部不能沒收時，追徵其價額或以其財產
    抵償之，為該條例第19條第1項所明定。是凡犯該條例第4條
    至第9條、第12條、第13條或第14條第1項、第2項之罪，其
    供犯罪所用之物或因犯罪所得之財物，法院於裁判時即應併
    為沒之宣告，並無自由裁酌之權；又共同正犯在犯意聯絡範
    圍內之犯罪行為，應由各共犯同負全部責任，已在諭知共犯
    甲所犯罪刑時，併宣告沒收屬甲所有供犯罪所用之物，在諭
    知共犯乙罪刑時，仍應宣告沒收。」，最高法院93年度臺上
    字第512號判決可資參照；又按「沒收物之執行完異與沒收
    物之不存在，並非一事，因犯罪依法必須沒收之物，雖已於
    共犯中之一人確定判決諭知沒收，並已執行完畢，對於其他
    共犯之判決，仍應宣告沒收。」（詳最高法院65年6月22日6
    5年度第5次刑庭庭推總會議決議 (二)），查扣案之海洛因6
    0包（其中30包驗餘淨重1409.37公克，純度74%，純質淨重1
    042.93公克；另30包驗餘淨重692.48公克，純度百分之62.7
    2，純質淨重434.32公克），為查獲之毒品，不論屬犯人與
    否，應依毒品危害防制條例第18條第1項前段宣告沒收銷燬
    之（雖臺灣桃園地方法院檢察署檢察官已為沒收物處分命令
    ，揆之前開說明，仍應宣告沒收）；另扣案透明塑膠袋60只
    、錫箔紙60張、鳳梨酥小紙盒56個（以上均由調查局包裝物
    品保管，其重量合計為287.9公克）及鳳梨酥小紙盒4個、鳳
    梨酥禮盒6個（以上物品由臺灣桃園地方法院檢察署保管）
    均係供被告等運輸毒品所用之物（亦為臺灣桃園地方法院檢
    察署檢察官已為沒收物處分命令，揆之前開說明，仍應宣告
    沒收），而未扣案之行動電話5支（使用門號各為000000000
    0號、0000000000號、0000000000號、0000000000號、00000
    00000號），各為被告丙○○、共犯甲○○、乙○○以廖溪
    河名義申請所有及共犯顏志坤、尤銘章所有，雖未扣案然均
    為供犯本案運輸毒品連絡用之工具，均應依毒品危害防制條
    例第19條第1項前段之規定沒收之（惟門號0000000000號、0
    000000000號、0000000000號、0000000000號、0000000000
    號等SIM卡5張，為客戶與電訊公司約定由電訊公司所有，不
    在沒收之列）。至於被告等及共犯搭機往返香港、澳門之來
    回機票、被告顏志坤提供予被告尤銘章、林基權在大陸期間
    之零用金、住宿費（合計每人3萬5千元）等，僅係渠等於大
    陸期間日常食宿支用，而機票亦已被消費，本身並無價值，
    均係被告等犯運輸毒品罪所必要之交通支出及食宿費用，並
    非被告等因犯本罪所得之財物，亦無庸宣告沒收。本院核其
    認事用法均無違誤，量刑亦稱妥適，被告上訴意旨雖認：被
    告本件犯行與台灣台南地方法院93年度重訴字第8號案件事
    實，具有裁判上一罪之連續犯關係，屬同一案件，本案檢察
    官起訴之效力及於台灣台南地方法院所審理之該部分事實，
    且本件繫屬在前，原審法院本應就兩案併予審理判決，原審
    法院漏未審酌，顯有已受請求而未予判決之違法云云（見本
    院卷第71頁）。惟按，連續犯須基於概括犯意，連續數行為
    而犯同一罪名，而所謂同一罪名，指構成犯罪要件相同之罪
    名而言（司法院大法官釋字第152號解釋，最高法院68台上
    305 6號判例參照），且販賣毒品之所謂販賣行為，係行為
    人基於營利之目的，而販入或賣出毒品而言，販賣毒品者，
    其主觀上須有營利之意圖，且客觀上有販賣之行為，始足構
    成（最高法院93年台上字第1651號判決參照）。查被告所犯
    台灣台南地方法院93年度重訴字第8號之案件事實（見本院
    卷第77、122頁），係被告基於營利之概括犯意，先後於93
    年1月10日、93年3月19日，在高雄市○○路某速食店販入海
    洛因，再出售予下游毒販或不特定人施用，而本案係被告自
    大陸運輸第一級毒品海洛因進入臺灣地區，被告丙○○於本
    院已自承購買毒品之目的，係「自己要用」（見本院卷第
    148頁），顯見被告並無任何營利之意圖，本案核與販賣之
    構成要件不相符合，揆諸前揭說明，自與被告所犯台灣台南
    地方法院93年度重訴字第8號案件，並不具有裁判上一罪之
    連續犯關係，被告上訴指摘原判決之不當，為無理由，應予
    駁回。
據上論斷，應依刑事訴訟法第368條，判決如主文。
本案經檢察官姜貴昌到庭執行職務。
中　　華　　民　　國　　94　　年　　10　　月　　13　　日
　　　　　　　　　刑事第十二庭  審判長法　官  李文成
　　　　　　　　　　　　　　　　　　  法　官  周盈文
　　　　　　　　　　　　　　　　　　  法　官  官有明
以上正本證明與原本無異。
如不服本判決，應於收受送達後十日內向本院提出上訴書狀，其
未敘述上訴之理由者並得於提起上訴後十日內向本院補提理由書
（均須按他造當事人之人數附繕本）。
                                      書記官  林蓓瑜
中　　華　　民　　國　　94　　年　　10　　月　　14　　日
附錄：本案論罪科刑法條全文
毒品危害防制條例第4條第1項
製造、運輸、販賣第一級毒品者，處死刑或無期徒刑；處無期徒
刑者，得併科新臺幣一千萬元以下罰金。
懲治走私條例第2條第1項
私運管制物品進口、出口逾公告數額者，處七年以下有期徒刑，
得併科新台幣三百萬元以下罰金。
